【裁判字號】    91,交易,515
【裁判日期】    920610
【裁判案由】    業務過失傷害
【裁判全文】
臺灣桃園地方法院刑事判決                        九十一年度交易字第五一五號
    公  訴  人  臺灣桃園地方法院檢察署檢察官
    被      告  乙○○
右列被告因業務過失傷害案件，經檢察官提起公訴（九十一年度偵字第一○○四六號
）本院判決如左：
    主  文
乙○○從事業務之人，因業務上之過失傷害人，處拘役肆拾日，如易科罰金，以參佰
元折算壹日。
    事  實
一、乙○○係日全交通有限公司之職業大貨車司機，為從事業務之人，於民國九十一
    年三月二十四日二十一時許，因平時停車處所舉行祭典，無適當處所可停，其應
    注意在桃園縣八德市○○路二九五號前之路段為無標記設有快慢車道分隔線之路
    段，其路邊之白實線為快慢車道之分道線，白線外道路邊為慢車道，該處屬顯有
    妨害他車通行之處所，不得臨時停車，竟疏未注意，將所駕駛之ＧＸ─Ｋ９３號
    營業用大貨車停放在八德市○○路二九五號前之白實線外之慢車道上，於翌日即
    九十一年三月二十五日凌晨零時三十分許，適有亦疏未注意車前狀況之甲○○騎
    乘ＭＯＦ─３３２號重型機車沿桃園縣八德市○○路往八德市公所方向乙○○停
    車處後駛至，以致其機車頭撞擊乙○○停放之ＧＸ─Ｋ９３號營業用大貨車之左
    後側靠車尾燈處之左側車身，甲○○因此人車倒地，受有外傷性腦傷、左鎖骨骨
    折等傷害，經員警到場查得車號後循線查獲。
二、案經甲○○訴由桃園縣警察局八德分局報請台灣桃園地方法院檢察署檢察官偵查
    起訴。
    理  由
一、訊之被告乙○○固坦承其駕駛停放之營業用大貨車於右揭時地遭告訴人甲○○自
    左後側追撞等情不諱，惟矢口否認有過失，辯稱：當日因為原來停車處所舉行祭
    典，才臨時將大貨車僅靠路邊停放在白實線外，且在遠方放置三角椎警示後方來
    車，停車處所應為路邊而非慢車道云云。惟查：
    (一)本件車禍發生後，被告之營業大貨車係僅靠路邊停放在路邊白實線外，告訴人
      甲○○之重型機車車頭朝被告停車處之方向斜倒在被告所駕駛大貨左後側，告
      訴人甲○○則頭朝道路中心雙黃線，腳朝被告停放之營業大貨車斜躺在車道上
      ，在被告大貨車左後方有告訴人機車之散落碎片，在告訴人倒地處距離其頭部
      二‧五公尺處有告訴人之安全帽與碎片，告訴人機車之車頭嚴重損壞，被告營
      業大貨車之左後護欄有告訴人重型機車之車燈碎片懸掛，此有道路交通事故調
      查報告表暨現場圖與現場照片十張、告訴人提出之車損照片五張在卷可稽，可
      證本件車禍係告訴人騎乘重型機車以機車頭自後勾撞被告已經停放在該處靜止
      中之營業大貨車之左後側鐵條護欄後，告訴人甲○○騎乘之重型機車因撞擊之
      作用力而往彈倒在路面，告訴人甲○○因撞擊之作用力往前斜向摔落路面。
    (二)桃園縣八德市○○路二九五號前之路段被告停車處旁之白實線寬十公分，此經
      承辦員警邱瑞峰到現場實際丈量屬實，並有照片在卷可稽，其在道路交通事故
      調查報告表上標示路面邊線為十五公分與實際丈量不符，該記載顯係誤植，而
      依道路交通標誌標線號誌設置規則第一百八十三條之一規定，其屬於快慢車道
      分道線。被告停車處為慢車道，雖其路旁有樹木，但仍可認主要功用在供慢車
      通行使用，既是慢車道，在該處停車，當然顯有妨害他車通行，而屬不得停車
      之路段，故被告人辯稱該白實線係路面邊線，該處可以停車云云，即有誤會。
    (三)按汽車在顯有妨害他車通行之處所不得停車；次按汽車行駛時駕駛人應注意車
    前狀況，並隨時採取必要之安全措施，道路交通安全規則第一百十二條第一項
      第九款、第九十四條第三項分別定有明文。被告與被害人均應遵守前開規定，
      而本件肇事當時之情況，雖係夜間，路面濕潤，然路面無缺陷視距良好，無不
      能注意之情事，被告為圖一時之便，而將營業大貨車停放在慢車道，明顯妨害
      他車通行，告訴人甲○○亦疏未注意其前方路面有停車，貿然前進，致發現被
      告駕駛之營業大貨車停在路邊卸貨時已經閃避不及，致機車頭撞擊被告營業大
      貨車之左後側車尾，被告與被害人均有過失。雖告訴人就本件車禍之發生與有
      過失，惟仍無以解免被告之過失。又告訴人因本次車禍致受有外傷性腦傷、左
      鎖骨骨折等傷害，此有告訴人提出之診斷證明書在卷可稽。又本件車禍經送台
      灣省桃園縣區車輛行車事故鑑定委員會及台灣省汽車肇事覆議鑑定委員會鑑定
      結果，認為甲○○駕駛重機車疏未注意車前狀況自後追撞前車，乙○○駕駛大
      貨車佔用慢車道臨時停車為肇事原因，此有台灣省桃園縣區車輛行車事故鑑定
      委員會九十一年八月二十三日九十一府車鑑桃字第九一○八七九號函暨鑑定意
      見書在卷可參，而台灣省車輛行車事故覆議鑑定委員會於九十二年一月七日以
      府覆議字第九一二六九八號函覆本院稱：經本會第一九三四次（元月三日）會
      議依卷附跡證資料研議討論，照原鑑定意見，惟意見文詞改為一、甲○○夜晚
      駕駛重機車，疏未注意車前狀況追撞前方停車，為肇事主因，乙○○駕駛營業
      大貨車，占用機慢車道停車影響機車夜間行車安全為肇事次因等語，從而，被
      告自應負過失責任，且其過失行為與告訴人之受傷，兩者間復有相當因果關係
      ，其犯罪事證已臻明確，犯行應堪認定。
二、查被告乙○○係營業大貨車司機，平日駕駛大貨車運送貨物，以駕駛汽車為業，
    已據其於警訊及審判中供述甚明，係從事業務之人。核被告所為，係犯刑法第二
    百八十四條第二項前段之業務過失傷害罪。爰審酌被告素行良好並無前科，本件
    車禍其過失程度較低，告訴人甲○○與有過失，其被告之犯後態度等一切情狀，
    量處被告如主文所示之刑，並諭知易科罰金之折算標準。
據上論斷，應依刑事訴訟法第二百九十九條第一項前段，刑法第二百八十四條第二項
前段、第四十一條第一項前段，罰金罰鍰提高標準條例第一條前段、第二條，判決如
主文。
本案經檢察官林秀敏到庭執行職務。
中      華      民      國    九十二    年      六      月      十      日
                                   台灣桃園地方法院交通法庭
                                       法  官  林  孟  宜
右正本證明與原本無異。
如不服本判決應於判決送達後十日內向本院提出上訴狀。
                                       書記官  □  □  □
中      華      民      國     八  十      年            月             日


司法院資訊處製作；財團法人民間司法改革基金會備份。
